【裁判字號】    90,上易,1535
【裁判日期】    900720
【裁判案由】    恐嚇取財
【裁判全文】
臺灣高等法院高雄分院刑事判決          九十年度上易字第一五三五號
    上  訴  人
    即  被  告 乙○○
右上訴人因恐嚇取財案件，不服臺灣高雄地方法院九十年度易字第二一四一號，中華
民國九十年七月二十日第一審判決（起訴案號：臺灣高雄地方法院檢察署九十年度偵
字第二ＯＯ三號）提起上訴，本院判決如左：
    主  文
上訴駁回。
    事實及理由
一、本案經本院審理結果，認第一審判決認事用法及量刑均無不當，應予維持，並引
    用第一審判決書記載之事實、證據及理由。
二、被告上訴意旨略以伊被張正漢利用去取錢，不知是恐嚇取財，且家境清寒，請再
    從寬量刑云云；但查被告所謂被張正漢利用，然該張正漢經警查無其人，而被告
    迄未能舉出張正漢之任何年籍資料，所辯自難採信，另被告雖家境清寒，原審業
    因被告所犯情節不重，從寬量處有期徒刑六月，被告上訴請求再從輕量處，亦無
    可取，其上訴無理由，應予駁回。
據上論斷，應依刑事訴訟法第三百六十八條、第三百七十三條，判決如主文。
本案經檢察官邱榮藏到庭執行職務。
中    華    民    國      九十      年       十       月     二十三     日
                              臺灣高等法院高雄分院刑事第九庭
                                  審判長法官  張甲松
                                        法官  任森銓
                                        法官  江泰章
右正本證甲與原本無異。
不得上訴。
                                      書記官  郭榮芳
中    華    民    國      九十      年       十       月    二十四      日
                                                                        Ｋ
附件：
臺灣高雄地方法院刑事判決                          九十年度易字第二一四一號
    公  訴  人  臺灣高雄地方法院檢察署檢察官
    被      告  乙○○  男  四十四歲（民國○○○年○月○○日生）
                        住高雄市左營區埤北里二三鄰舊城巷五十之四號
                        居高雄市左營區門建里建業新村一四五之三號
                        身分證統一編號：Ｅ一一一四九八號
右列被告因恐嚇取財案件，經檢察官提起公訴（九十年度偵字第二○○三號），本院
判決如左：
    主  文
乙○○意圖為自己不法之所有，以恐嚇使人將本人之物交付，未遂，處有期徒刑陸月
，如易科罰金，以參佰元折算壹日。
    事  實
一、乙○○意圖為自己不法之所有，於民國九十年一月十日、同月十二日，多次利用
    高雄市左營區及三民區內之公用電話，以加害自由、財產之事恐嚇丙○○謂：「
    我是警察，快過年了，分局長和長官要打點，要交付新台幣（下同）一萬元」「
    否則生意沒辦法做」等語，致使丙○○心生顧忌，乃向警方報案，在警方授意下
    ，乃於同月十三日十時許，將一萬元放置在高雄市○○區○○路旁一廢棄貨車上
    ，嗣乙○○果於同日中午十一時四十分許，前往取款得手後，為埋伏之警員當場
    查獲。
二、案經丙○○訴由高雄市政府警察局移送臺灣高雄地方法院檢察署檢察官偵查起訴
    。
    理  由
一、訊據被告乙○○固坦承確有於前揭時地取得被害人丙○○所置放一萬元之事實不
    諱，惟矢口否認有右揭恐嚇取財犯行，辯稱：是九十年一月十二日二十三時許，
    有一名張正漢的男子打電話叫伊於十三日中午十二點以前，前往高雄市○○區○
    ○路旁之廢棄貨車上取款，取得款項後欲給付二千元酬勞，伊始前往取款，但並
    無恐嚇被害人云云，惟查：
（一）右開事實，迭據被害人丙○○指訴綦詳，經核與證人即查獲員警陳天助於本院
      審理中證陳：被告依約定時間騎機車停在對面，徒步過馬路到約定地點拿款，
      回去時東張西望看似很緊張怕被逮補的樣子，被告是走到約定地點就直接拿錢
      並沒有尋找的動作等語相符，徵諸被害人及證人，與被告並無怨隙，實無設詞
      誣指犯罪之理，其證詞自屬可信。
（二）雖被告辯稱：是張正漢聯絡伊云云，惟被告為警查獲時，經帶同到高雄市政
      府警察局戶口通報台過濾所有張（正、政、振、震）漢之人，然均查無被告所
      指之張正漢，此觀之卷附之警訊筆錄所載至甲，已難認其所辯為可採。且被
      告所供張正漢之行動電話0000000000號，經查詢實際裝機人乃呂秀
      綠，並非張正漢，此復有遠傳電信股份有限公司函一份在卷可查。又該行動
      電話，乃於九十年一月十二日才申請通話使用，該電話於同年一月十二日、同
      年一月十三日之通聯記錄起始電話發射基地台均在台北縣板橋市，此有通話紀
      錄可查，無一與被告或被害人之電話有所交集，是被告所辯無一與事實相符，
      殊難採信。
（三）被害人丙○○已於警訊中甲白證述犯嫌之聲音與所查獲之被告之聲音雷同，又
      被害人家中電話有設定轉接，被害人表示依據轉接的來電顯示，於九十年一
      月十日下午分別有0000000、0000000、0000000、00
      00000等電話號碼，撥進其使用之0000000號電話內，而據此查詢
      ，此四組電話號碼均為公用電話，惟設機地址除一處在高雄市○○○路上外，
      餘者均在高雄市左營區，而與被告之住所有地緣關係，此有電子地圖二份、被
      害人家中設定轉接通聯紀錄及中華電信股份有限公司高雄營業處函各一份等在
      卷可查。且如被告果與所稱「張正漢」之人熟識，亦應與該「張正漢」有所聯
      絡，惟據被告使用之0000000000號電話雙向通聯紀錄顯示，亦無一
      與0000000000號行動電話通話紀錄，此復有通聯紀錄四紙附卷憑查
      。是被告所辯顯係飾卸之詞，委無足採。此外復有贓物認領保管收據一份存卷
      可參，故本案事證甲確，被告犯行堪予認定。
二、次查，本案被害人交付款項之過程，徵諸被害人丙○○於本院審理中結證陳：伊
    之前接到電話時有去問警察，警察要伊依犯嫌的要求準備一萬元，按照約定的時
    間地點放置交款，等到與犯嫌約定好之後，再向警方報案等語，足見被害人交付
    款項予被告，係基於警察便利破案之授意所致，並非因被告恐嚇所生之畏怖心使
    然，按刑法第三百四十六條之恐嚇罪，係以恐嚇使人生畏怖心而交付財物為要件
    ，故其交付財物，並非因畏怖心所致，其恐嚇尚非既遂，上訴人雖於十七日以恐
    嚇使被害人生畏怖心，而被害人於次日攜款前往交付，乃出於警察便利破案之授
    意，並非因其畏怖心所致，自應仍以恐嚇未遂論科（最高法院四十二年臺上字第
    四四○號判例參照）。故本案被害人交付財物，既非因被告恐嚇行為所生之畏揭
    加自由怖心所致，而係基於警察便於破案授意之結果，業如前述，參以上揭說甲
    ，核其所為，係犯刑法第三百四十六條第一項、第三項之恐嚇取財未遂罪。再被
    告雖自九十年一月十日及同年月十二日，多次以前開加害自由、財產之事，恐嚇
    被害人，惟其意無非為達於得財之目的，應屬一接續恐嚇使人交付所有物行為之
    範疇，尚與刑法連續犯之情形有別（最高法院十九年上字第二○一三號判例參照
    ），應予敘甲。被告已著手於恐嚇犯行而未遂，酌依刑法第二十六條前段之規定
    減輕其刑。爰審酌被告為達取款之目的，不惜假藉執法人員之名，一再以電話向
    被害人恐嚇，擾亂被害人正常之營業，使被害人心生畏懼，其行為肇致之危害非
    輕；且於犯罪後猶飾詞圖卸，冀免刑責，益證其態度非佳；惟念其意欲藉犯罪所
    得之財物數量非鉅，對被害人之財產損害並非重大等一切情狀，量處如主文所示
    之刑，並諭知易科罰金之折算標準，藉資懲儆。
據上論斷，應依刑事訴訟法第二百九十九條第一項前段、刑法第三百四十六條第一項
、第三項、第二十六條前段、第四十一條第一項，罰金罰鍰提高標準條例第一條前段
、第二條，判決如主文。
中      華      民      國      九十      年      七      月    二十    日
                                臺灣高雄地方法院刑事第二庭
                                      法  官    李代昌
右正本證甲與原本無異。
如不服本判決，應於判決送達後十日內，向本院提出上訴狀。
                                      書記官    吳月華
中      華      民      國      九十      年      七      月   二十三   日
附錄本判決論罪科刑適用法條
刑法第三百四十六條
意圖為自己或第三人不法之所有，以恐嚇使人將本人或第三人之物交付者，處六月以
上五年以下有期徒刑，得併科一千元以下罰金。
以前項方法得財產上不法之利益或使第三人得之者，亦同。
前二項之未遂犯，罰之。


司法院資訊處製作；財團法人民間司法改革基金會備份。
